【裁判字號】    97,裁,1576
【裁判日期】    970227
【裁判案由】    綜合所得稅
【裁判全文】
最  高  行  政  法  院  裁  定
                                     97年度裁字第01576號
上  訴  人  甲○○
訴訟代理人  陳德銘
            黃麗蓉律師
            蔣瑞琴律師
被 上訴 人  財政部臺北市國稅局
代  表  人  凌忠嫄
上列當事人間綜合所得稅事件，上訴人對於中華民國96年8月30
日臺北高等行政法院95年度訴字第4075號判決，提起上訴，本院
裁定如下：
    主  文
上訴駁回。
上訴審訴訟費用由上訴人負擔。
    理  由
一、按對於高等行政法院判決之上訴，非以其違背法令為理由，
    不得為之，行政訴訟法第242條定有明文。依同法第243條第
    1項規定，判決不適用法規或適用不當者，為違背法令；而
    判決有同條第2項所列各款情形之一者，為當然違背法令。
    是當事人對於高等行政法院判決上訴，如依行政訴訟法第
    243條第1項規定，以高等行政法院判決有不適用法規或適用
    不當為理由時，其上訴狀或理由書應有具體之指摘，並揭示
    該法規之條項或其內容；若係成文法以外之法則，應揭示該
    法則之旨趣；倘為司法院解釋或本院之判例，則應揭示該判
    解之字號或其內容。如以行政訴訟法第243條第2項所列各款
    情形為理由時，其上訴狀或理由書，應揭示合於該條項各款
    之事實。上訴狀或理由書如未依此項方法表明，或其所表明
    者與上開法條規定不合時，即難認為已對高等行政法院判決
    之違背法令有具體之指摘，其上訴自難認為合法。
二、本件上訴人對於高等行政法院判決上訴，係略以：原判決既
    已認定保證金屬於損害賠償，惟竟違反民法第216條第1、2
    項定義所失利益之要件，將系爭土地容積率降低導致土地價
    格跌落，上訴人出售價格之實際損失，認定非屬解除契約所
    受之損失，顯有判決適用法規不當之違法。況且，系爭土地
    依建商原取得之建照，可建築面積為11,454.79平方公尺，
    惟容積率限制實施後，僅能興建3,280平方公尺，前後相差
    3.49倍，建商基於利益考量，僅願以每坪新台幣（下同）35
    萬元購買系爭土地，原判決認定容積率之實施尚不必生土地
    價格跌落之當然結果，與經驗法則及證據均有未合。再者，
    原判決以公告地價未因容積率限制暴跌，佐證土地市場價格
    ，進而認定上訴人未受有土地價格跌價之積極損失，原判決
    不僅引喻失當且與社會常情不符，其有判決適用法規不當之
    違法。再者，上訴人主張因土地容積率限制，致土地價格跌
    落，實際所受損失高達6,975萬元，沒收保證金乃填補上訴
    人實際損失，屬於積極損害，原判決在無其他證據佐證下，
    僅憑臆測認定上訴人所舉同地號土地以每坪80萬元出售必有
    特別因素，而未依職權調查，顯有判決不適用法規及適用法
    規不當之違法。另系爭合建土地因容積率發生限制而產生價
    格巨跌，本屬損害賠償，原判決認此係回復原狀義務所預為
    賠償之請求，與其認定損害賠償保證金之性質無涉；詎原判
    決又認定高達1億6千萬元以上折價利益屬所失利益，以保證
    金為填補亦應認有所得，原判決有判決理由矛盾之違法等語
    ，為其理由。
三、本件上訴人對於高等行政法院判決上訴，雖以該判決違背法
    令為由，惟核其上訴理由狀所載內容，無非仍執與起訴意旨
    略同並經原審不採之陳詞，就原審取捨證據、認定事實之職
    權行使，指摘其為不當，並就原審已論斷者，泛言未論斷，
    或就原審所為論斷，泛言其論斷矛盾，而未具體表明合於不
    適用法規、適用法規不當、或行政訴訟法第243條第2項所列
    各款之情形，難認對該判決之如何違背法令已有具體之指摘
    。依首揭說明，應認其上訴為不合法。
四、據上論結，本件上訴為不合法，依行政訴訟法第249條第1項
    前段、第104條、民事訴訟法第95條、第78條，裁定如主文
    。
中    華    民    國    97    年    2     月    27    日
                    最高行政法院第三庭
                        審判長法官  黃  璽  君
                              法官  林  茂  權
                              法官  鄭  忠  仁
                              法官  黃  本  仁
                              法官  吳  東  都
以  上  正  本  證  明  與  原  本  無  異
中    華    民    國    97    年    2     月    29    日
                              書記官  王  福  瀛


司法院資訊處製作；財團法人民間司法改革基金會備份。
